【裁判字號】    97,上更(一),460
【裁判日期】    971028
【裁判案由】    殺人未遂等
【裁判全文】
臺灣高等法院刑事判決             97年度上更(一)字第460號
上  訴  人
即  被  告  甲○○
指定辯護人  義務辯護律師陳尚義律師
上列上訴人因殺人未遂等案件，不服臺灣臺北地方法院96年度訴
字第1286號，中華民國97年4月8日第一審判決（起訴案號：臺灣
臺北地方法院檢察署96年度偵字第13973 號），提起上訴，判決
後，經最高法院第一次發回更審，本院判決如下：
    主  文
原判決關於甲○○共同殺人未遂（包括違反槍砲彈藥刀械管制條
例之罪）部分及其定執行刑部分撤銷。
甲○○未經許可，持有可發射子彈具有殺傷力之改造手槍，處有
期徒刑年貳月，併科罰金新台幣壹拾萬元，罰金如易服勞役，
以新臺幣壹仟元折算壹日，仿BERETTA 廠84型黑色半自動改造手
槍（槍枝管制編號0000000000）壹枝、彈殼壹顆、彈頭壹顆沒收
。又犯共同殺人未遂罪，處有期徒刑伍年貳月。應執行有期徒刑
柒年，併科罰金新台幣壹拾萬元，罰金如昜服勞役，以新台幣壹
仟元折算壹日。仿BERETTA 廠84型黑色半自動改造手槍（槍枝管
制編號0000000000）壹枝、彈殼壹顆、彈頭壹顆沒收。
    事  實
一、甲○○明知可發射子彈具有殺傷力之改造手槍，係槍砲彈藥
    刀械管制條例所定應列管之槍枝，未經許可不得持有，竟因
    在網路上見有販賣鋼珠槍、彈之廣告，一時好奇，即於民國
    （下同）96年6 月初，分別以新臺幣（下同）5 萬元、3 萬
    元之價格於網路上向不詳姓名之成年人以貨到付款方式購買
    可發射子彈具殺傷力之改造手槍，並於96年6 月1 日至2 日
    間，先收到仿BERETTA 廠M9型銀色半自動改造手槍（槍枝管
    制編號0000000000）未經許可而持有該改造手槍。（此部分
    ，經原審以96年度訴字第1286號、本院97 年度上訴字第925
    號、最高法院97年度台上字第3758號判處有期徒刑3年6月，
    併科罰金10萬元，罰金如易服勞役以新臺幣1千元折算1日確
    定）。
二、甲○○復於同年月8日，再收到另一枝仿BERETTA廠84型黑色
    半自動改造手槍（槍枝管制編號0000000000）及子彈一顆，
    旋即未經許可而再非法持有該仿BERETTA 廠84型黑色半自動
    改造手槍及子彈。
三、緣黃國峻（另經檢察官為不起訴處分）於96年6 月4 日下午
    11時左右，找甲○○陪同其至瘋馬撞球場（址設臺北市萬華
    區○○○路36號B1），與丙○洽談如何返還購買毒品之欠款
    1 萬多元乙事，詎甲○○與丙○在洽談過程中，發生口角，
    致談判未果。嗣於同年月8 日22時許，因丙○電話邀約甲○
    ○再至瘋馬撞球場處理債務，甲○○因之前已經與丙○口角
    ，且接獲訊息對方將對其不利，為防身，乃約乙○○（業經
    原審及本院以上開案件判處有期徒刑5年2月，經最高法院判
    決發回本院，旋向本院撤回上訴而確定）一同前往，甲○○
    並持上開甫收到而持有之仿BERETTA 廠84型黑色半自動手槍
    乙支（含彈匣，槍枝管制編號0000000000）及子彈一顆前往
    ，待至該處後，即將所攜之上開槍彈預藏於該處女廁所之垃
    圾桶內，預備於丙○等人如果對己有不利行動時，將用於對
    付丙○等人以防身，縱防身時開槍致人於死，亦在所不惜，
    甲○○並將槍枝藏放於女廁所之事告知乙○○，使乙○○知
    悉槍枝之所在以便即時取用槍枝。乙○○知悉甲○○藏槍之
    本意後，乃與甲○○有共同之犯意聯絡，屆時將取槍使用。
    未久於22時25 分許丙○等1、20人持棍棒前來瘋馬撞球場，
    雙方一碰面，丙○等多人即持棍棒毆打甲○○，並欲強行帶
    走甲○○時，甲○○即喊救並基於前揭殺人之不確定故意，
    示意乙○○取出上開槍彈對付丙○等人，乙○○即與甲○○
    共同基於前揭殺人之犯意聯絡，至女廁所垃圾桶內取出上開
    槍、彈後，持槍至瘋馬撞球場大廳，朝丙○之下腹部射擊，
    致丙○會陰部槍傷合併子彈存留。甲○○於乙○○開槍射殺
    丙○後，隨即取回上開槍彈與乙○○分頭逃匿，丙○則從地
    下室停車場逃逸就醫救治始因之倖免於難。案發後警方於現
    場扣得彈殼一顆、撞針一 支（屬槍枝管制編號0000000000）
    ，並扣得自丙○身上左股取出之彈頭1 顆。嗣於96年7月4日
    中午12時20分，經警方持搜索票，前往臺北縣板橋市○○路
    466號2樓甲○○之居所搜索，又扣得上開二枝具殺傷力槍枝
    、彈殼5顆及彈頭1顆、行動電話3支等物，始悉上情。
四、案經臺北市政府警察局萬華分局報告檢察官偵查起訴。
    理  由
壹、程序方面
    本件認定事實所引用之本件卷內所有卷證資料（包含人證、
    文書證據與物證等證據），並無證據證明係公務員違背法定
    程序所取得，且被告及其辯護人於審判期日對本院提示之卷
    證均陳明沒意見等語，而卷內之文書證據，亦無刑事訴訟法
    第159條之4之顯有不可信之情況與不得作為證據之情形，從
    而，依刑事訴訟法第159條至159條之5 之規定，本件認定事
    實所引用之本件卷證所有證據（包含人證與文書證據、物證
    等證據），均有證據能力，合先敘明。
貳、實體方面
一、訊據被告固坦承於96年6月8日，要約同案乙○○與其一同前
    往瘋馬撞球場與丙○談判，並於談判前將上開槍枝放在女廁
    等情不諱，惟矢口否認有殺人未遂之犯行，並辯稱：伊當天
    係在獅子林拿到槍，在瘋馬撞球場內怕警察臨檢才將槍枝放
    在女廁，後來丙○突然出現在那裡，他們看見伊就打，並把
    伊強押到樓上，伊很緊張就喊救命，當時場面很混亂，伊並
    無法叫同案乙○○去取槍、開槍，同案乙○○是看伊被打才
    去拿槍開槍救伊云云。我沒有叫乙○○開槍。槍、彈是我帶
    去瘋馬撞球場，我有到瘋馬撞球場現場，當時我將槍、彈藏
    在女廁所，因乙○○跟我一起去廁所，所以他有看到我槍、
    彈藏在何處，他有問我幹什麼，我說要將槍、彈藏在女廁所
    ，我出來之後，丙○他們就出來攻擊我云云，被告辯護人則
    以：被告是否與同案乙○○有犯意聯絡、行為分擔，雖同案
    乙○○說被告遭人圍毆時，他在呼救，同案乙○○知道被告
    槍藏在女廁所，所以同案乙○○在廁所拿槍，但是否是被告
    示意，原判決未認定被告以任何言詞或舉動要同案乙○○拿
    槍出來對付丙○等人，所以原審認定被告與同案乙○○有犯
    意聯絡、行為分擔似有不妥。退步言，如認被告有示意同案
    乙○○拿槍出來對付丙○等人，但不能認定被告即有要同案
    乙○○開槍之意云云置辯。
二、經查：
(一)上揭事實，業據被害人丙○於警詢、偵查、原審中指訴綦詳
    （見臺灣臺北地方法院檢察署96年度偵字第13973 號偵查卷
    (一)第88至90頁、偵查卷(二)第53至55頁、原審卷第145至149頁
    ），核與證人黃國竣證述有請被告幫忙處理債務問題等情及
    證人劉昌傑於警詢時，證人黃堅修、鄒琬婷於偵查、原審中
    證述當天在現場有看到同案乙○○持槍朝被害人丙○開槍等
    情大致相符（同上卷(一)第22至24頁、第94至97頁、第56至57
    頁、第60至61頁、原審卷第158至162頁、第193至194頁），
    且被告坦承於案發前係丙○約談債務問題，且伊確有將槍藏
    放在於瘋馬撞球場女廁所之垃圾桶內並告訴同案乙○○等語
    （同上卷(一)第39頁、同上卷(二)第12頁、原審卷第204 頁、原
    審卷第204 頁背面），同案乙○○亦不否認被告被打時叫伊
    去廁所拿槍救他，伊拿到槍就有人衝過來伊就開槍等情（前
    揭偵查卷(一)第69頁、前揭偵查卷(二)第15頁、原審卷第20頁反
    面、第51頁背面、原審卷第204 頁背面），足見被告確因受
    證人黃國峻之託，幫忙處理證人丙○所積欠證人黃國竣購買
    毒品款項之事，而與證人丙○發生爭執，後來證人丙○邀約
    被告至瘋馬撞球場處理債務事宜時，得知證人丙○等人將對
    之不利之消息，乃約同案乙○○一同前往，並攜帶仿BERETT
    A廠84型黑色半自動手槍乙支（含彈匣，槍枝管制編號00000
    00000 ）及子彈一顆前往瘋馬撞球場，至瘋馬撞球場後，預
    備丙○等人對其不利時，由自己或由同案乙○○持槍開槍防
    備，而該槍、彈具殺傷力足以致人於死為其所預見，縱發生
    死亡結果，亦在所不惜，被告即將上開槍、彈藏放於瘋馬撞
    球場女廁所之垃圾桶內並告訴同案乙○○，而與之有上開犯
    意之聯絡，嗣證人丙○等人到場後，雙方發生衝突，被告遭
    毆打，即喊救並示意同案乙○○取出上開槍彈對付丙○等人
    ，同案乙○○即至女廁所垃圾桶內取出上開槍、彈後，持槍
    至瘋馬撞球場大廳，朝證人丙○之身體射擊，致丙○會陰部
    槍傷合併子彈存留。
(二)被告雖辯稱：伊當天係在獅子林拿到槍，在瘋馬撞球場內怕
    警察臨檢才將槍枝放在女廁云云，惟查：被告於檢察官偵查
    中供稱伊當天帶槍至瘋馬撞球場係為防身，伊係放在廁所，
    伊還沒有跟丙○碰面前，有跟乙○○講槍枝放在廁所等語（
    前揭偵查卷(二)第12、13頁），證人黃國峻於原審時證稱：甲
    ○○所說事先知道丙○他們要採取不法手段，伊還通知甲○
    ○是對的等語（見原審卷第125 頁），證人丙○於偵查、原
    審中證稱：「當天伊甲○○以電話聯絡時，就吵得很嚴重，
    已經變成互相放話，伊與甲○○對話時有人告訴伊被告要將
    伊騙去帶走，所以伊約了10幾個人一起去瘋馬撞球場，到了
    現場伊質問甲○○，聽說你要將伊騙過來將伊帶走，乙○○
    就一直叫囂，後來雙方吵起來、打起來了」等語（前揭偵查
    卷(二)第54頁、原審卷第148 頁背面），證人鄒琬婷於警詢及
    檢察官偵查中均證：伊當天到瘋馬撞球場後才知道甲○○有
    帶槍去，甲○○與乙○○有到廁所去，他們二個一起走回來
    ，與伊坐在一起，後來他們二個人在對話時，伊聽到甲○○
    說槍放廁所了，這時我才知道他們二個人是去廁所藏槍，後
    來又過了約五分鐘左右，丙○他們一票人就衝進來了等語（
    前揭偵查卷(二)第48頁、第60、61頁），況經原審勘驗案發現
    場之監視錄影光碟可知丙○等多人於當日22時23分許到瘋馬
    撞球場，於22時25分即開始毆打被告，且丙○之友人中有持
    棍棒毆打，有以煙灰缸鐵桶攻擊被告等情，並製有勘驗筆錄
    在卷為憑（見原審卷第65至67頁），綜合上情以觀，足見被
    告係為與證人丙○處理債務問題，且因之前已經與丙○口角
    ，且接獲訊息對方將對其不利，為防身，乃攜帶槍枝、子彈
    並通知同案乙○○一併前往瘋馬撞球場。被告上開所辯，無
    非卸責之詞，不足採信。至證人鄒琬婷於警詢及檢察官偵查
    中均證稱：當時好像有人下來說，樓上有警察，被告甲○○
    始至廁所，回來後才聽到他們說槍放在廁所云云，惟被告、
    同案乙○○自始均未供稱於案發前有聽到警察等情，足認證
    人鄒琬婷上開證詞，顯與事實不符，至其於本院為上開辯解
    ，尚乏證據足以佐證，自不足採為有利被告之認定。
(三)被告雖又辯稱：丙○他們看見伊就打，並把伊強押到樓上，
    伊很緊張就喊救命，當時場面很混亂，伊並無法叫乙○○去
    取槍、開槍，乙○○是看伊被打才去拿槍開槍救伊云云，但
    查被告將上開槍彈藏在瘋馬撞球場女廁所中，並將藏放槍枝
    之地點告知同案乙○○，無非係為與證人丙○處理債務事宜
    用以防身之用，並有不確定殺人故意，已如上述，則被告主
    觀上將藏放槍枝之地點告知同案乙○○之目的，顯係在與證
    人丙○發生衝突時，如有必要，該槍枝即可派上用場甚明，
    且同案乙○○迭於警詢及發回前本院均供稱：伊從廁所出來
    ，被告有告訴伊他在廁所藏槍，後來對方一群人衝過來打甲
    ○○，本來他們要把伊與甲○○押走，但伊有認識對方之人
    ，說不關我的事，我才沒被打，甲○○被打時，在櫃檯那邊
    叫伊去拿槍出來救他等語（前揭偵查卷(一)第70頁、卷(二)第15
    頁、原審卷第20頁反面、第21頁正面、第51頁反面），另被
    告於原審時證稱伊當時被打的時候，就已經倒下去了，只記
    得叫救命等語（見原審卷第21頁正面），於本院上訴審準備
    程序時供稱丙○他們一來時就將伊強押到樓上，伊當時很緊
    張他們拿棍子打伊，伊叫乙○○救伊等語，足見被告遭證人
    丙○等多人毆打後，確實有向同案乙○○求救，並示意乙○
    ○到女廁所取槍。被告辯稱：伊並未叫乙○○去取槍、開槍
    云云，無非空言，不足採信。至同案乙○○於原審及發回前
    本院時供稱被告遭人毆打時，並無與伊交談，伊係聽到被告
    喊救命，才至廁所取槍云云，證人黃堅修於檢察官偵查中證
    稱現場時沒有看到被告跟同案乙○○對話云云（前揭偵查卷
    (二)第56頁），均與上開證據不符，自均不足採為認定事實之
    基礎。
(四)本件案發後臺北市政府警察局萬華分局有派員至現場勘查，
    並未發現現場有彈著點及彈頭，有該分局製作之現場勘察報
    告在偵查卷可查（前揭偵查卷(二)第81頁），原審為求慎重再
    函詢萬華分局勘查現場時有無勘察地面，據該分局函覆稱：
    「本案經本分局偵查隊鑑識小隊偵查佐陳鴻傑據報後趕赴現
    場勘察，因係屬槍擊殺人案，故亦對現場地面一併勘察，惟
    未發現彈著點，故於現場勘察報告內記明『現場未發現彈著
    點及彈頭』」，亦有臺北市政府警察局萬華分局96年10月17
    日北市萬警分刑字第09633641800 號函在卷可查，足見案發
    現場地面並無彈著點，同案乙○○在女廁中並未試射該槍彈
    ，至堪認定。
(五)又上開仿BERETTA 廠84型黑色半自動改造手槍乙支（含彈匣
    ，槍枝管制編號0000000000）具有殺傷力，而被害人丙○確
    係會陰部受有槍傷等情，均已如前述，且證人丙○於原審審
    理時證稱：「案發當時在西門町的瘋馬撞球場跟甲○○發生
    口角打起來，之後，乙○○就從後面拿槍出來，槍口對著我
    ，距離我約2、3公尺處，面對我瞄準我身上開槍，開槍時他
    還用台語說就是你」等語（見原審卷第145頁反面、第146頁
    正面），衡情同案乙○○明知該槍係具有殺傷力之槍枝，且
    係持槍朝向丙○射擊無疑。而下腹部內有甚多器官為人體之
    重要部位，持具有殺傷力之改造手槍射擊，足以置人於死地
    ，為一般人所明知，乃同案乙○○竟持上開改造手槍朝證人
    丙○下腹部射擊，致證人丙○受有會陰部槍傷合併子彈存留
    等傷害，則證人之傷勢若非及時送醫急救，恐早已回天乏術
    ，足認乙○○之前早已與被告有犯意之聯絡，故於行兇之際
    ，已有戕害被害人生命不確定殺人之犯意。
(六)原審為釐清同案乙○○究係何時開槍射擊，將現場監視錄影
    光碟送請內政部警政署刑事警察局鑑定結果認：經擷取送鑑
    光碟2007/6/8 22：25：37秒至2007/6/8 22：25：42秒影像
    ，影像中間區域有一穿著黑色上衣、藍色長褲人物於22/25/
    41秒至42秒間將手朝向影像右側人群，至於是否有開槍之情
    形，因影像解析度欠佳，本局無法研判，有刑事警察局96年
    10月29日刑鑑字第0960156707號函在卷為憑，是依上開現場
    監視錄影光碟無法判斷同案乙○○係於何時開槍射擊證人丙
    ○，但案發現場地面並無彈著點，且同案乙○○於開槍時前
    曾以台語對丙○說「就是你」，而證人丙○確係遭同案乙○
    ○持槍射擊而受有上開傷勢，則其不論係何時對丙○開槍射
    擊，均無法解免其持槍殺人之刑責，而被告攜帶上開槍、彈
    赴與丙○之談判，自始即具有殺人之不確定故意，其將槍、
    彈藏於撞球場女廁，並告知同案乙○○，預其必要時取槍使
    用，即有犯意之聯絡，俟被告被毆叫同案乙○○救命，同案
    乙○○取槍即對丙○之下腹部射擊並於射擊前確認他說「就
    是你」，足見同案乙○○於被告告知女廁藏槍時即有殺人之
    犯意聯絡。
(七)末按刑法上之幫助犯，係指以幫助之意思，對於正犯資以助
    力，而未參與實施犯罪構成要件之行為者而言，如與正犯有
    犯意之聯絡或就構成犯罪事實之一部已參與實施，即屬共同
    正犯。又共同正犯應就全部犯罪結果共負責任，故正犯中之
    一人，其犯罪已達於既遂程度者，其他正犯亦應以既遂論科
    （參照最高法院30年上字第1718號、29年上字第3617號判例
    意旨），本件被告於因受證人黃國峻之託，幫忙處理證人丙
    ○所積欠證人黃國竣購買毒品款項之事，事先將上開槍彈藏
    在瘋馬撞球場女廁所中，並將藏放槍枝之地點告知同案乙○
    ○，嗣因被告遭丙○等人毆打，乃示意同案乙○○至女廁將
    槍取出並持以射擊證人丙○，足認被告之行為已參與構成犯
    罪事實之實施，縱認被告僅指示同案乙○○持槍射擊，揆諸
    上開判例意旨，仍無礙其與同案乙○○共犯殺人未遂罪。綜
    上所述，被告甲○○所辯，均係飾卸之詞，不足採信。
    本件事證明確，被告上開犯行，均堪認定。
三、未經許可，持有槍、彈，若以之犯他罪，兩罪間之關係，得
    否適用修正前刑法第55條牽連犯規定從一重處斷，端視其開
    始持有之原因為斷。如早已非法持有槍、彈後，另起意犯罪
    ，或意圖犯甲罪而持有槍、彈，卻持以犯乙罪，均應以數罪
    併罰論處；必因意圖犯某罪而持有槍、彈，後果以之犯該罪
    ，兩罪間始有牽連犯之適用（最高法院95年度台上字第5266
    號判決意旨參照）查被告買上開槍、彈伊始，並非即意圖持
    槍、彈殺害被害人丙○，而係因見網路上有販賣鋼珠槍、彈
    而好奇買入，經其供明在卷，被告於96年6月8日取得仿BERE
    TTA廠84型黑色半自動手槍（槍枝管制編號0000000000 ）及
    子彈一顆後持有部分，係犯槍砲彈藥刀械管制條例第8條第4
    項未經許可持有其他可發射子彈具有殺傷力之改造槍枝罪、
    同條例第12條第4 項未經許可持有子彈罪，上開二罪，屬一
    行為觸犯數罪之想像競合，應從一重之非法持有改造槍枝罪
    論處，又被告並非意圖殺害被害人而持有上開槍、彈，依上
    開判決意旨，應另成立刑法第271條第2項之殺人未遂罪。被
    告與同案乙○○，就此部分犯行，有犯意之聯絡，行為之分
    擔，均為共同正犯。被告所犯上開二罪，乃犯意各別行為互
    殊，為數罪，應分論併罰。又被告殺害被害人丙○，並未發
    生死亡結果，尚屬未遂，依刑法第25條第2項減輕其刑。
四、原審就被告殺人未遂罪（包含違反槍砲彈藥刀械管制條例之
    罪）予以論科，固非無見，惟(1)原判決就被告於96年6月1日
    或2 日所收受持有槍、彈犯行（此部分業經判決確定）與被
    告於96年6月8日持有前揭槍、彈犯行，認屬裁判上一罪之想
    像競合犯，並就被告所犯槍砲彈藥刀械管制條例之罪與殺人
    未遂罪部分，以想像競合犯論處，適用法條即有不當，自有
    可議。(2)刑法第271條第2 項、第1項之殺人未遂罪，其法定
    刑為死刑、無期徒刑或10年以上有期徒刑，原審未敘明未遂
    犯按既遂犯減輕其刑，逕量處被告有期徒刑5年6月，殊有未
    合，被告上訴意旨，仍執陳詞，空言否認犯罪或飾詞圖卸，
    雖不足取惟原判決既有上開可議之處，自屬無可維持，應由
    本院予以撤銷改判。爰審酌被告未經許可即自網路上購買有
    殺傷力之手槍，擁槍自重，並為黃國峻處理與丙○之債務，
    發生糾紛不思妥善解決，竟互相鬥毆，開槍殺人而不遂，所
    使用之暴力嚴重危害社會秩序，犯罪後並就殺人部分矢口否
    認犯行（而其就違反槍砲彈藥刀械管制條例尚能坦承犯行）
    ，被害人丙○雖係被害，但亦是糾眾使用暴力，且先攻擊被
    告，及其他被告犯罪所造成之損害等一切情狀，就其違反槍
    砲彈藥刀械管制條例之罪部分，處有期徒刑3年2月，併科罰
    金10萬元，罰金部分並諭知易服勞役以新臺幣1千元折算1日
    ；殺人未遂罪部分，處有期徒刑5年2月，並定其應執行刑為
    7年，併科罰金10萬元，罰金如易服勞役，以新臺幣1千元之
    折算標準。扣案之仿BERETTA 廠84型黑色半自動改造手槍（
    槍枝管制編號0000000000，含警方於案發現場查扣之撞針 1
    支）係違禁物，又該槍依刑法第38條第1項第1款之規定沒收
    。至警方於被告住處查扣之彈殼5顆、彈頭1顆（見搜索扣押
    筆錄），因均無足資比對之特徵紋痕，無從證明係何槍枝射
    擊所留，且被告稱為其購買槍枝所附，則該5 顆彈殼既非違
    禁物，亦不明證明供何犯罪之用，此外警方查扣之行動電話
    3 支亦不能證明與本案有何關聯，爰均不諭知沒收。至警方
    於現場查扣彈殼1顆，自丙○左股取得彈頭1顆，即係同案乙
    ○○射擊所留存在現場之彈殼及在丙○身上之彈頭，因該彈
    殼及彈頭已經分離，非違禁物，然仍係被告與同案乙○○二
    人犯罪所用，仍應依刑法第38條第1項第2款諭知沒收。
據上論斷，應依刑事訴訟法第369條第1項前段、第364條、第299
條第1 項前段，槍砲彈藥刀械管制條例第8 條第4 項、第12條第
4項，刑法第11條前段、第28條、第271條第2項、第1項、第55條
、第38條第1項第1款、第2款、第25條第2項、第42條第3 項、第
51條第5款，判決如主文。
本案經檢察官周誠南到庭執行職務。
中    華    民    國    97    年    10    月    28    日
                  刑事第三庭  審判長法  官  蔡秀雄
                                    法  官  謝靜恒
                                    法  官  許文章
以上正本證明與原本無異。
如不服本判決，應於收受送達後十日內向本院提出上訴書狀，其
未敘述上訴之理由者並得於提起上訴後十日內向本院補提理由書
（均須按他造當事人之人數附繕本）。
                                    書記官  蔡慧娟
中    華    民    國    97    年    10    月    28    日
附錄：本案論罪科刑法條全文
槍砲彈藥刀械管制條例第8條
未經許可，製造、販賣或運輸鋼筆槍、瓦斯槍、麻醉槍、獵槍、
空氣槍或第四條第一項第一款所定其他可發射金屬或子彈具有殺
傷力之各式槍砲者，處無期徒刑或五年以上有期徒刑，併科新臺
幣一千萬元以下罰金。
未經許可，轉讓、出租或出借前項所列槍枝者，處五年以上有期
徒刑，併科新臺幣1千萬元以下罰金。
意圖供自己或他人犯罪之用，而犯前二項之罪者，處無期徒刑或
七年以上有期徒刑，併科新臺幣一千萬元以下罰金。
未經許可，持有、寄藏或意圖販賣而陳列第一項所列槍枝者，處
三年以上十年以下有期徒刑，併科新臺幣七百萬元以下罰金。
第一項至第三項之未遂犯罰之。
刑法第271 條
殺人者，處死刑、無期徒刑或十年以上有期徒刑。
前項之未遂犯罰之。
預備犯第一項之罪者，處二年以下有期徒刑。


司法院資訊處製作；財團法人民間司法改革基金會備份。
